臺灣高雄地方法院刑事判決　　　　　　　94年度訴字第1931號
公　訴　人　臺灣高雄地方法院檢察署檢察官
被　　　告　乙○○
上列被告違反毒品危害防制條例案件，經檢察官提起公訴（94年
度毒偵字第3981、4188號）及移請併案審理（94年度毒偵字第85
58號），嗣因被告就被訴事實為有罪之陳述，經本院告知簡式審
判程序意旨，並聽取公訴人及被告之意見後，本院合議庭裁定由
受命法官獨任依簡式審判程序審理，判決如下：
    主  文
乙○○連續施用第一級毒品，累犯，處有期徒刑壹年貳月。扣案
之第一級毒品海洛因壹小包（淨重零點貳壹公克，空包裝重零點
壹陸公克）、含有第一級毒品海洛因陽性反應之注射針筒壹支均
沒收銷燬之；注射針筒貳支，均沒收之。
    事  實
一、乙○○前於民國92間因施用第一級毒品案件，經臺灣高雄地
    方法院檢察署（下稱高雄地檢署）檢察官提起公訴並聲請強
    制戒治，起訴部分，經本院以92年度訴字第919 號判處有期
    徒刑6 月確定，並於93年7 月27日縮短刑期執行完畢，強制
    戒治部分，則經本院以92年度毒聲字第1139號裁定令入戒治
    處所施以強制戒治1 年，嗣於92年10月1 日經停止戒治出戒
    治處所，所餘戒治期間付保護管束，復於93年1 月9 日因毒
    品危害防制條例新法修正施行，視為執行完畢。
二、詎其仍未戒除毒癮，明知海洛因為毒品危害防制條例第2條
    第2 項第1 款所定之第一級毒品，不得持有、施用，竟仍於
    前開強制戒治執行完畢釋放後5 年內，復基於施用第一級毒
    品海洛因之概括犯意，自94年4 月8 日（起訴書誤載為9 日
    ）下午3 時許起至同年9 月17日下午1 時許止，在高雄市○
    鎮區○○路加油站廁所內、成功一路某公園之廁所內及高雄
    市○○區○○街25巷1 號住處等處，以將海洛因摻水稀釋放
    入注射針筒後施打之方式或以將海洛因摻入香菸內點燃吸食
    之方式，連續施用第一級毒品海洛因多次。
三、嗣先於94年4 月8 日下午4 時許，為警在高雄市○鎮區○○
    路10號前查獲，並扣得其所有之第一級毒品海洛因1包（淨
    重0.21公克，空包裝重0.16公克）、供施打海洛因之注射針
    筒2 支；嗣於94年5 月1日下午2時15分許，在高雄市苓雅區
    ○○○路74號前，為警查獲並扣得供施打海洛因之注射針筒
    1 支；復於94年9 月18 日下午2時許，在高雄市○○區○○
    路與同盟路口查獲，3 次採尿送驗後，均呈第一級毒品海洛
    因代謝後嗎啡之陽性反應，始悉上情。
四、案經高雄市政府警察局小港分局暨苓雅分局報告臺灣高雄地
    方法院檢察署檢察官偵查起訴及移送併案審理。
    理  由
壹、程序方面：
    按本件被告乙○○所犯係死刑、無期徒刑、最輕本刑為3 年
    以上有期徒刑以外之罪，其於準備程序就前揭被訴事實為有
    罪之陳述，經受命法官告知簡式審判程序之旨，並聽取其與
    公訴人之意見後，本院認無不得或不宜改依簡式審判程序進
    行之處，爰依刑事訴訟法第273 條之1 第1 項、第284 條之
    1 ，裁定本件由受命法官獨任進行簡式審判程序，合先敘明
    。
貳、實體方面：
一、上揭事實，業據被告於本院審理中坦承不諱，且其於94年4
    月8 日、94年5 月1 日、94年9 月18日所採驗之尿液，經送
    往高雄市立凱旋醫院以GC /MS方法（氣相層析/ 質譜儀法）
    檢驗，結果均確呈第一級毒品海洛因代謝後嗎啡之陽性反應
    ，此有該醫院94年4 月21日檢體編號Ｊ－213 號、94年5 月
    9 日檢體編號Ｆ－94349 號、94年9 月26日檢體編號Ｈ－32
    5 號濫用藥物尿液檢驗報告3 紙在卷可憑（見94年度毒偵字
    第3981號卷第20頁、94年度毒偵字第4188號卷第13頁、94年
    度毒偵字第8558號卷第3 頁）；另扣案疑似為第一級毒品海
    洛因之不明粉末1 小包，經送往法務部調查局鑑定，結果確
    含第一級毒品海洛因成分，此有該局調科壹字第220020021
    號鑑定通知書1 紙在卷可佐（見本院卷第38頁）。又扣案之
    注射針筒3 支，經送請高雄醫學大學附設中和紀念醫院檢驗
    結果，注射針筒1 支呈第一級毒品海洛因之陽性反應，其餘
    注射針筒2 支則未有第一級毒品海洛因之陽性反應，此有上
    開醫院0000-0 00 號至0000-000號之檢驗報告在卷可參（見
    本院卷第24至28頁），足認被告上開自白確與事實相符，洵
    堪採為論罪科刑之依據。
二、又被告前因施用第一級毒品案件，經高雄地檢署檢察官提起
    公訴並聲請強制戒治，起訴部分，經本院以92年度訴字第91
    9 號判處有期徒刑6 月確定，並於93年7 月27日縮短刑期執
    行完畢，強制戒治部分，則經本院以92年度毒聲字第1139號
    裁定令入戒治處所施以強制戒治1 年，嗣於92年10月1 日經
    停止戒治出戒治處所，所餘戒治期間付保護管束，復於93年
    1 月9 日因毒品危害防制條例新法修正施行，視為執行完畢
    等情，有本院被告院內索引卡紀錄表、臺灣高等法院被告前
    案紀錄表、臺灣高雄地方法院檢察署刑案資料查註紀錄表、
    全國施用毒品案件紀錄表各1 份在卷可參，被告於強制戒治
    執行完畢釋放後，5 年內再為本件施用毒品犯行，自應依法
    論罪科刑。是以本件事證明確，被告犯行堪以認定。
三、按海洛因係毒品危害防制條例第2 條第2 項第1 款所稱之第
    一級毒品，是被告施用海洛因之行為，係犯該條例第10條第
    1 項之施用第一級毒品罪。被告持有第一級毒品，嗣進而施
    用之，持有之低度行為應為施用之高度行為所吸收，不另論
    罪。又被告多次施用第一級毒品犯行，時間緊接、手法相同
    ，顯係觸犯構成要件相同之罪，為連續犯，應依刑法第56條
    之規定，論以一罪，並加重其刑。又被告曾因施用第一級毒
    品案件，經本院以92年度訴字第919 號判處有期徒刑6 月確
    定，並於93年7 月27日縮短刑期執行完畢等情，有本院被告
    院內索引卡紀錄表、臺灣高等法院被告前案紀錄表、臺灣高
    雄地方法院檢察署刑案資料查註紀錄表在卷可按，其受有期
    徒刑之執行完畢，5 年以內再犯有期徒刑以上之罪，為累犯
    ，應依刑法第47條規定加重其刑，並依同法第70條規定遞加
    重之。另移送併辦部分（即高雄地檢署94年度毒偵字第8558
    號）略以：被告於94年9 月17日下午1 時許，在其上開住處
    ，施用第一級毒品部分，雖未經起訴，惟與起訴部分具有連
    續犯之裁判上一罪關係，為起訴效力所及，依審判不可分之
    原則，本院自應併予審究，附此敘明。
四、爰審酌被告前已因施用毒品案件經觀察、勒戒及強制戒治，
    並經判處有期徒刑6 月確定，其並已入監執行完畢，業如上
    述，本應徹底戒除毒癮，不料其竟仍繼續施用毒品，顯見其
    毫無戒除毒害之決心，實應將之長期隔離日常所處環境，以
    求斷絕毒害之誘惑，惟念其施用毒品乃自戕一己之身體健康
    ，並具有病患性人格之特質，行為本身對社會所造成之危害
    並非直接、鉅大，且犯後終知能坦承犯行等一切情狀，量處
    如主文所示之刑，以資懲儆。
五、末按查獲之第一、二級毒品及專供製造或施用第一、二級毒
    品之器具，不問屬於犯人與否，均沒收銷燬之，毒品危害防
    制條例第18條第1 項前段定有明文。查扣案之不明粉末1 小
    包，經鑑定結果均確含第一級毒品海洛因之成分，業如上述
    ，且盛裝上開扣案白粉1 包之空包裝袋（重0.16公克），雖
    經法務部調查局就之與其所盛裝之第一級毒品海洛因分別鑑
    析其重量，有法務部調查局前開鑑定通知書1 紙在卷可憑，
    惟因法務部調查局一般係以傾倒之方式，將包裝袋內之第一
    級毒品海洛因倒出而與包裝袋分離而稱重，必要時，輔以刮
    杓刮取袋內粉末，然無論依何種方式分離，包裝袋內均有極
    微量之第一級毒品海洛因殘留，業經法務部調查局93年3 月
    19 日 調科壹字第09300113060 號函釋在案，此為本院職務
    上已知之事實，足認前開空包裝袋（重0.16公克），內含極
    微量第一級毒品海洛因殘留而無法析離，均應整體視為查獲
    之第一級毒品海洛因，依毒品危害防制條例第18條第1 項前
    段之規定，不問屬於犯人與否，均宣告沒收銷燬之。而鑑驗
    所耗損之毒品，既已費失，自無庸宣告沒收銷燬。又扣案之
    注射針筒1 支經鑑定結果，確呈第一級毒品海洛因陽性反應
    ，亦如前述，顯見此等物品與第一級毒品海洛因無法析離，
    自應視同第一級毒品海洛因，爰併依上開規定宣告沒收銷燬
    之。其餘扣案之注射針筒2 支，雖未有第一級毒品海洛因之
    陽性反應，惟均為被告所有，供施用第一級毒品海洛因所用
    之物，業據被告供明在卷（見本院卷第118 頁），復無證據
    證明係專供施用毒品使用，故非屬毒品危害防制條例第18
    條第1 項前段規定之專供施用毒品之器具，爰依刑法第38條
    第1 項第2 款規定，均併予宣告沒收。
據上論斷，應依刑事訴訟法第273 條之1 第1 項、第284條之1、
第299 條第1 項前段，毒品危害防制條例第10條第1 項、第18條
第1 項前段，刑法第11條、第56條、第47條、第38條第1 項第2
款，判決如主文。
本案經檢察官甲○○到庭執行職務。
中　　華　　民　　國　　94　　年　　11　　月　　24　　日
                  刑事第三庭    法　官  錢衍蓁
以上正本證明與原本無異。
如不服本判決，應於判決送達後10日內，向本院提出上訴狀。
中　　華　　民　　國　　94　　年　　11　　月　　24　　日
                                書記官   鄭淑臻
附錄本案論罪科刑法條：
毒品危害防制條例第10條第1項
施用第一級毒品者，處6月以上5年以下有期徒刑。
